Minutes et répertoires du notaire Edme François FAISEAU-LAVANNE, 16 janvier 1841 - 28 décembre 1864 (étude XXIV)
Archives nationales
- Minutes de Edme François FAISEAU-LAVANNE, 16 janvier 1841 - 28 décembre 1864; MC/ET/XXIV/1311 - MC/ET/XXIV/1410
  - Minutes. 1859, février - 1859, avril, février 1859 - avril 1859; MC/ET/XXIV/1389
    - Mainlevée par Jeanne Berger, veuve de Jean Louis Amelin, conseiller honoraire à la cour impériale de Paris, propriétaire, demeurant 48 bis rue Basse du Rempart à Paris., 2 février 1859; MC/ET/XXIV/1389
      Actes signalés par le personnel du Minutier central des notaires de Paris.
      Date de création de la notice: 2021 (P. Bureau)
    - Décharge par Marie Jeanne Huzard, rentière, veuve d’Antoine Joseph Rouvroy et les héritiers Rouvroy à Louis Adolphe Baget, notaire honoraire, chacun demeurant à Neauphle-le-Château (Seine-et-Oise)., 4 février 1859; MC/ET/XXIV/1389
    - Procuration par Victoire Leroux, en faveur de son mari, Victor Brunet, ancien corroyeur, demeurant ensemble 7 rue du Petit-Moine à Paris., 5 février 1859; MC/ET/XXIV/1389
    - Acte conditionnel de prêt par le Crédit Foncier de France, en faveur de François Jules Devinck, fabricant de chocolat, député au corps législatif, membre du Conseil municipal de la ville de Paris, ancien président du tribunal, Marguerite Aglaé Santerre, sa femme, demeurant ensemble 175 rue Saint-Honoré à Paris., 7 février 1859-15 mars 1859; MC/ET/XXIV/1389
      A la suite: réalisation du prêt le 15 mars 1859
    - Procuration par Denis Jean Fouyé, propriétaire, demeurant à La Ferté-sous-Jouarre (Seine-et-Marne), en faveur d’Amédée Fougé, son fils, clerc de notaire, demeurant 46 rue Jacob à Paris., 10 février 1859; MC/ET/XXIV/1389
    - Reconnaissance par Françoise Guillemin, blanchisseuse, demeurant 43 rue Verneuil à Paris de sa fille naturelle, Clotilde Guillemin, décédée le 9 décembre 1858, demeurant 43 rue de Verneuil à Paris., 11 février 1859; MC/ET/XXIV/1389
    - Bail par Sébastien Marie Archdeacon, agent de change honoraire à Paris, propriétaire, demeurant 6 rue d’Anjou Saint-Honoré à Paris à Pierre Astchoouloff, cuisinier, Gabrielle Bolondo, sa femme, demeurant ensemble 28 rue de Courcelles à Paris., 11 février 1859-28 février 1862; MC/ET/XXIV/1389
      A la suite: transports de bail du 27 avril 1861 et du 28 février 1862.
    - Notoriété après le décès de Jean Charles Noël Petit, sans profession, Marie Anne Guyon, sa femme, demeurant ensemble 48 rue du Faubourg-Poissonnière à Paris, suivi d’une réquisition de certificat de propriété., 16 février 1859; MC/ET/XXIV/1389
    - Inventaire après décès d’Antoine Agard, propriétaire, demeurant à Antibes (Var), mari de d’Alexandrine Thérèse Emond d’Esclevin., 17 février 1859-30 mars 1859; MC/ET/XXIV/1389
      A la suite: dépôt d’une acceptation bénéficiaire du 30 mars 1859.
    - Procès-verbal de mise aux enchères de deux maisons, l’une située 49 rue Basse à Passy, l’autre, 49 Grande rue à Batignolles-Monceaux à la requête des héritiers de Virginie Bamelois, femme de François Narcisse Fillette, demeurant 49 Grande rue à Batignolles-Monceaux, décédée à l’Isle-Adam (Seine et Oise), le 5 novembre 1858., 18 février 1859-1er mars 1859; MC/ET/XXIV/1389
      A la suite: procès-verbal d’adjudication du 1er mars 1859.
    - Bail par Louis Thomas Étienne Petit, propriétaire, demeurant 28 rue Meslay à Paris à Claude Bernard Debeuf, fabricant de paillassons, Pauline Marie Madeleine Montreuil, sa femme, demeurant ensemble 84 rue de Cléry à Paris., 2 février 1859; MC/ET/XXIV/1389
    - Contrat de mariage entre Eugène Gaston Becquey-Beaupré, lieutenant au premier régiment des cuirassiers de la garde Impériale, demeurant 23 rue du Champs-de-Mars à Paris et Élisabeth Hélène Valentine Jarry, demeurant chez ses parents 32 rue de la Ferme des Mathurins à Paris., 20 février 1859; MC/ET/XXIV/1389
    - Mainlevée d’opposition par Didier François Marchand, avoué auprès du tribunal civil de première instance de la Seine, demeurant 18 rue Sainte-Anne à Paris, en faveur de François Gustave Fillette, soldat à la treizième section des ouvriers militaires d’administration en garnison à Oran (Algérie)., 21 février 1859; MC/ET/XXIV/1389
    - Bail par Rose Simone Hortense Lacaze, propriétaire, veuve de Jean-Baptiste François Gabriel Potier, demeurant rue des Couteliers à Toulouse (Haute-Garonne) à Charles Philibert Robin, propriétaire, demeurant 99 rue Saint Lazare à Paris., 21 février 1859; MC/ET/XXIV/1389
    - Dépôt pour minute de convention sous seing privés entre le Comte Antoine Roy, propriétaire de la terre de La Poultière (Eure), demeurant 66 rue du Mont Blanc à Paris et le domaine privé de Sa Majesté le Roi Louis Philippe., 21 février 1859; MC/ET/XXIV/1389
    - Cahier d’enchères concernant une maison de campagne et ses dépendances situées 3 rue de la Source à Auteuil appartenant à Alfred Héracle Félix François Trinquesse, employé à la Banque de France, Marie Élisabeth Rivière, sa femme, demeurant ensemble 95 rue de Seine à Paris., 22 février 1859-15 mars 1859; MC/ET/XXIV/1389
      A la suite: procès-verbal d’adjudication du 15 mars 1859.
    - Mainlevée par Alexandre René Rondel, employé, demeurant 88 rue du faubourg Saint-Denis à Paris, en faveur de Pierre Joseph Houelt, propriétaire et agent de service des paquebots postes à la résidence du Pirée (Grèce)., 23 février 1859; MC/ET/XXIV/1389
    - Inventaire après décès de Marie Félicité Lafosse, femme de Galien François Alfred, dessinateur, demeurant trente rue Miromesnil à Paris et de leur fils Raoul Ernest Galien., 24 février 1859; MC/ET/XXIV/1389
    - Vente d’une maison de campagne située rue de Vaucelles et avenue de Croissy à Chatou (Seine-et-Oise) par Antoine Etiennette Bernard, fleuriste, Prose Marianne Simond, sa femme, demeurant ensemble 5 rue Laffitte à Paris à Charles Mathurin Dumont, négociant, demeurant 5 rue Vivienne à Paris., 25 février 1859-31 mars 1859; MC/ET/XXIV/1389
      A la suite: quittances du 30 juillet 1859, 1er décembre 1859, 31 mars 1860.
    - Autorisation par Jean Louis Duval, ouvrier serrurier, à sa femme, Marie Augustine Lantonnois, demeurant ensemble 16 rue de Dunkerque à Paris., 25 février 1859; MC/ET/XXIV/1389
    - Décharge par Alexandrine Thérèse Edmond Esclevin, veuve d'Antoine Agard, propriétaire, demeurant à Antibes (Var) à Alphonse Sargenton, négociant, demeurant 60 rue Hauteville à Paris., 3 mars 1859; MC/ET/XXIV/1389
    - Quittance subrogative par Marguerite Jouant, femme de Jean-Baptiste Degand, docteur en médecine, demeurant ensemble à Pisseloup (Haute-Marne) à Charles Eustache Gabriel, marquis d'Osmond, propriétaire, demeurant 69 rue de l'Université, Joseph Eustache Rainulphe comte d'Osmond, demeurant 10 rue d'Angoulême Saint-Honoré, Marie Charlotte Eustachine Jeanne d'Osmond, femme de Jacquelin Charles-Armand duc de Maillé de la Tour Landry, propriétaire, membre du Conseil général du département du Cher, demeurant ensemble 69 rue de l'Université à Paris., 5 mars 1859-9 novembre 1861; MC/ET/XXIV/1389
      A la suite: dépôt de pièce du 28 mars 1859, quittance du 9 novembre 1861.
    - Contrat conditionnel de prêt par le Crédit foncier de France en faveur de Charles Philibert Robin, propriétaire, demeurant 99 rue Saint-Lazare à Paris, 9 mars 1859-21 mars 1859; MC/ET/XXIV/1389
      A la suite: réalisation du prêt le 21 mars 1859.
    - Inventaire après décès de Joséphine Augustine Roy, femme de Pierre Victor Richard, marchand de nouveautés, demeurant 99 et 101 rue du faubourg Saint-Honoré à Paris., 9 mars 1859; MC/ET/XXIV/1389
    - Mainlevée d'opposition par François Narcisse Fillette, propriétaire, demeurant à Batignolles, à François Gustave Fillette, ancien soldat puis garçon boucher, demeurant 17 rue Réaumur à Paris., 10 mars 1859; MC/ET/XXIV/1389
    - Vente d'un terrain situé à Saint-James à Neuilly par Pierre Henri Demouy, propriétaire, Henriette Cure, sa femme, demeurant ensemble 6 rue Monsigny à Paris à Charles Philibert Robin, propriétaire, demeurant 99 rue Saint-Lazare à Paris., 10 mars 1859-4 août 1859; MC/ET/XXIV/1389
      A la suite: quittance du 26 juillet 1859, décharge du 4 août 1859.
    - Contrat de mariage entre Constantin Cloever, teneur de livres, demeurant 11 boulevard Montmartre à Paris et Catherine Daniela Christine Malvina Marie Anne Linden, marchande de modes, demeurant 12 rue Duphot à Paris., 12 mars 1859-20 avril 1859; MC/ET/XXIV/1389
      A la suite: dépôt de pièces de publication du 20 avril 1859.
    - Contrat de mariage entre Edmond Gallemand, avocat, juge suppléant au tribunal civil de première instance de Valognes (Manche), demeurant 1 rue de Grammont à Paris et Marie Caroline Mélanie Toussaint, demeurant 9 rue d'Issy à Paris., 15 mars 1859; MC/ET/XXIV/1389
    - Procuration par Isidore Paulin Savalète, propriétaire, en faveur de Paul, dit Delanges, Savalète, son fils, demeurant 18 rue Taitbout à Paris., 16 mars 1859; MC/ET/XXIV/1389
    - Procuration par Laurent François Ernest Chabrier, ingénieur civil, directeur de la société des mines d'asphalte, demeurant 99 rue Saint-Lazare à Paris, François Valfroy dit Édouard Chabrier, propriétaire, demeurant 43 rue de la Chaussée d'Antin à Paris, Ernest Viguerie, propriétaire, Mathilde Chabrier, sa femme,demeurant ensemble à Toulouse, en faveur de Louis Placide Chabrier, leur frère et beau-frère, demeurant 94 rue Saint-Lazare à Paris., 16 mars 1859; MC/ET/XXIV/1389
    - Procuration par Louis Placide Chabrier, propriétaire, demeurant 94 rue Saint-Lazare, en faveur de Laurent François Ernest Chabrier, ingénieur civil, directeur de la société des mines d'asphalte, demeurant 99 rue Saint-Lazare à Paris, Laurent Gabriel Fortuné Chabrier, propriétaire demeurant l'île de la Réunion., 16 mars 1859; MC/ET/XXIV/1389
    - Bail par Charles Eustache Gabriel marquis d'Osmond, propriétaire, demeurant 119 rue de Lille à Paris, Joseph Eustache Rainalphe comte d'Osmond, propriétaire, demeurant 10 rue d'Angoulême Saint-Honoré à Paris, Marie Charlotte Eustache Jeanne d'Osmond, femme de Jacquelin Charles Armand duc de Maillé de la Tour Landry, demeurant ensemble 119 rue de Lille à Paris, à Henri Honoré Poigneux, marchand bijoutier, demeurant 15 boulevard Montmartre à Paris., 17 mars 1859-19 mai 1862; MC/ET/XXIV/1389
      A la suite: Transport de bail du 19 mai 1862.
    - Donation de Jean Émile Compagnon Desmarets, artiste, premier violoncelle solo à l'académie Impériale de musique, membre de la société des concerts du Conservatoire, en faveur de sa femme, Marie Louise Irma Seuriot, demeurant ensemble 24 rue Vintimille à Paris., 17 mars 1859; MC/ET/XXIV/1389
    - Donation de Marie Louise Irma Seuriot, en faveur de son mari, Jean Émile Compagnon Desmarets, artiste, premier violoncelle solo à l'académie impériale de musique, membre de la société des concerts du Conservatoire, demeurant ensemble 24 rue Vintimille à Paris., 17 mars 1859; MC/ET/XXIV/1389
    - Procuration par Pauline Savalète, baronne de Chazelles, propriétaire, demeurant 18 rue Taitbout à Paris, en faveur de Jean François Leturcq, clerc de notaire, demeurant 6 rue Portéfoin à Paris., 18 mars 1859; MC/ET/XXIV/1389
    - Dépôt de compte de tutelle avec reconnaissance d'écriture de Jean Pelaprat, marchand charbonnier, demeurant 1 rue Godot de Mauroy et de Jean François Pelaprat, demeurant 78 rue Saint-Sauveur à Paris., 18 mars 1859; MC/ET/XXIV/1389
      A la suite: transport de droits du 18 mars 1859.
    - Quittance par Charlotte Élisabeth Amélie de Bassompierre comtesse de Rigny, veuve d'Auguste Édouard Gaultier de Rigny comte de Rigny, propriétaire, demeurant 23 boulevard des Capucines à Paris à François Jules Devinck, fabricant de chocolat, député au corps législatif, membre du conseil municipal de la ville de Paris, ancien président du tribunal de commerce, Marguerite Aglaé Santerre, sa femme, demeurant ensemble 175 rue Saint-Honoré à Paris., 18 mars 1859; MC/ET/XXIV/1389
    - Notoriété après le décès de Louis Nicolas Calteau, rentier, demeurant à Pimelles (Yonne)., 23 mars 1859; MC/ET/XXIV/1389
    - Contrat conditionnel de prêt par le Crédit Foncier de France à Louis Antoine Blanchet, avocat, Jeanne Victoire Elfrida Jacmart, sa femme, demeurant ensemble 52 rue Tribout à Paris., 24 mars 1859-5 avril 1859; MC/ET/XXIV/1389
      A la suite: réalisation du prêt le 5 avril 1859.
    - Quittance par Eugène Dumont, fabricant de plaqué, Esther Ismérie Jacob, sa femme, demeurant ensemble 75 rue des Gravilliers à Paris à Charlotte Angélique Élodie Guien, femme de Louis Auguste Émile Rossignol, demeurant ensemble rue du Bac à Versailles (Yvelines)., 25 mars 1859-26 décembre 1859; MC/ET/XXIV/1389
      A la suite: ratification de la quittance le 26 décembre 1859.
    - Procuration par Jules Alphonse Mathieu Chaufour, ingénieur mécanicien, Alphonse Médail, ingénieur civil, demeurant chacun 63 Chaussée Clignancourt à Montmartre, en faveur de Louis Lenaour, négociant, demeurant 10 rue de Belzunce à Paris., 28 mars 1859; MC/ET/XXIV/1389
    - Dépôt d'une procuration par Isidore Paulin Savalète à Paul Savalète de Lange, son fils, chacun propiétaire, demeurant 18 rue Taitbout à Paris., 29 mars 1859; MC/ET/XXIV/1389
    - Dépôt d'une procuration par Alphonse Joseph Maas, directeur de la Compagnie d'assurance contre la grêle et l'incendie l'Abeille Bourguignonne, demeurant à Dijon, en faveur d'Auguste Edmond Santerre, agent de change à Paris., 29 mars 1859; MC/ET/XXIV/1389
    - Quittance pour solde par Marie Madeleine Françoise Dufaut, veuve de Jean Charles Athanase Peltier, demeurant 26 rue Poissonnière à Paris aux héritiers de Louis Nicolas Calteau, mari de Jeanne Joséphine Fréderich, demeurant 69 rue de Sèvres à Paris., 30 mars 1859; MC/ET/XXIV/1389
    - Convention entre Paul Marie Louis Héricart, comte de Thury, propriétaire, Joséphine Marie Félicité Cornillot, demeurant ensemble 5 quai Voltaire à Paris et Claude Ferdinand La Brosse, propriétaire, employé au Ministère de l’Intérieur, Reine Nina (dite Laure) Meilheurat, sa femme, demeurant ensemble 16 avenue de Clichy à Batignolles., 1er avril 1859-7 décembre 1865; MC/ET/XXIV/1389
      A la suite: constatation d’emploi du 28 avril 1860, mainlevée du 7 décembre 1865.
    - Mainlevée par Hippolyte Maurice Didiot, marchand de bois, demeurant 5 boulevard Mazas (ancien n°3), en faveur de David et Collin, entrepreneurs de menuiserie, demeurant 60 rue de Verneuil à Paris., 2 avril 1859; MC/ET/XXIV/1389
    - Dépôt par Jean Joseph Émile Soulié, rentier, demeurant 5 rue de Provence à Paris de décompte et quittances dues par la Société de F.Solar et compagnie., 2 avril 1859; MC/ET/XXIV/1389
    - Notoriété concernant Marguerite Derode, veuve d'Augustin Renault, demeurant 51 Grande rue aux Batignolles, ce dernier portant ce patronyme et non celui de Renaud., 5 avril 1859; MC/ET/XXIV/1389
    - Échange entre François Jules Devinck, fabricant de chocolats, ancien Président du Tribunal de Commerce, député au corps législatif, membre du conseil général du département de la Seine, conseiller municipal de la ville de Paris, Marguerite Aglaé Santerre, sa femme, demeurant ensemble 175 rue Saint-Honoré à Paris et Athanase Paul François Cocteau, notaire honoraire,propriétaire, demeurant 20 rue d'Aumale à Paris, Charles Henri Désiré Poulet Langlet, ancien notaire,propriétaire, demeurant 4 cité d'Antin à Paris et Jules Gabriel Bertier, propriétaire, ancien régisseur, demeurant à Brie-sur-Marne (Val-de-Marne)., 8 avril 1859; MC/ET/XXIV/1389
    - Acte respectueux par Jean Pierre Jocet Faraguet, négociant, demeurant à Dijon (Côte-d'Or), né le 2 avril 1834 à l'Ile Maurice, à son père, Henri Antoine Faraguet, propriétaire, demeurant 135 rue Saint-Lazare à Paris, Marie Josephe Henriette Durand, sa femme, décédée., 8 avril 1859-9 juin 1859; MC/ET/XXIV/1389
      A la suite: notification du 9 avril 1859, second acte respectueux du 9 mai 1859, troisième acte respectueux du 9 juin 1859.
    - Mainlevée d'opposition par Pauline Savalète, femme du baron Louis Scipion Marie François de Chazelles, propriétaire, la dame demeurant 18 rue Taitbout à Paris, en faveur du comte de Meutgen, du comte Beugnot, de Monsieur de Portalis, de Monsieur de Choisy, de Monsieur Deare, tous demeurant 16 rue de Miromesnil à Paris., 9 avril 1859; MC/ET/XXIV/1389
    - Procuration par Ernest Viguerie, propriétaire, Mathile Chabrier, sa femme, demeurant ensemble 3 rue Magre à Toulouse (Haute-Garonne) en faveur de Louis Placide Chabrier, leur beau-frère et frère, demeurant 94 rue Saint-Lazare à Paris., 9 avril 1859; MC/ET/XXIV/1389
    - Procuration par Charles Philibert Robin, propriétaire, demeurant 99 rue Saint-Lazare à Paris, en faveur d'Armand Gamin, propriétaire, demeurant à Saint-Denis (La Réunion)., 11 avril 1859; MC/ET/XXIV/1389
    - Mainlevée par André Théophile Bassaget, négociant, demeurant 50 rue Saint-Sauveur à Paris, en faveur de Dominique François Pousin, propriétaire, Jeanne Tournier, sa femme, demeurant ensemble à Cirey-les-Bellevaux (Allier)., 13 avril 1859; MC/ET/XXIV/1389
    - Contrat de mariage entre Charles Émile Valot, docteur en droit, rédacteur au Ministère de la Justice, demeurant 17 rue Larochefoucauld à Paris et Françoise Joséphine Alix d'Aubenton, veuve de Pierre Élisabeth Burellier, avocat, ladite dame propriétaire, demeurant 52 rue du Faubourg-Saint-Honoré à Paris., 13 avril 1859; MC/ET/XXIV/1389
    - Bail pour douze années par Jules Martin Le Gris, propriétaire, demeurant 27 avenue d'Antin à Paris à la Maison de commerce de carrosserie située 58 avenue Montaigne à Paris., 14 avril 1859; MC/ET/XXIV/1389
    - Liquidation de la communauté ayant existé entre Marie Rose Cahart, veuve de Nicolas Simon, propriétaire, demeurant 26 Passage des Panoramas Grande galerie à Paris et ses héritriers, Pierre Simon, négociant, demeurant à la même adresse, Rosa Simon, femme de Jean Jacques Lambert Duret, sellier, demeurant ensemble à Créteil (Val-de-Marne), Marie Élisa Simon, demeurant chez sa mère à Paris., 14 avril 1859; MC/ET/XXIV/1389
    - Testament de Louis Pelletier, forgeron, décédé le 11 avril 1859, 13 rue d'Angoulême à Paris., 18 avril 1859; MC/ET/XXIV/1389
    - Contrat de mariage entre Pierre Casimir Fauquembergue, limonadier, marchand de vins, demeurant 16 rue du faubourg Saint-Denis à Paris et Alice Mélanie Hue, demeurant 69 boulevard Saint-Martin à Paris., 19 avril 1859; MC/ET/XXIV/1389
    - Procès-verbal de mise en vente d'un terrain situé 29 rue de Boulogne appartenant à Pierre Joseph Hovelt, propriétaire, demeurant 232 rue de Rivoli à Paris., 19 avril 1859-3 mai 1859; MC/ET/XXIV/1389
      A la suite: procès-verbal d'adjudication du 3 mai 1859.
    - Quittance par Louis Désiré David Léotard, messager, demeurant à Provins (Seine-et-Marne) à Pierre Antoine Désiré Clermonté, cultivateur, demeurant au Buisson à Attray (Loiret)., 20 avril 1859; MC/ET/XXIV/1389
    - Dépôt pour minute de substitution par François Simonot, clerc de notaire, demeurant au Fayl-Billot (Haute-Marne) à Jean François Letureq, principal clerc de notaire, demeurant 6 rue Portefoin à Paris, dans le pouvoir de Jean-Baptiste Édouard Cholet, négociant, demeurant au Fayl-Billot (Haute-Marne)., 22 avril 1859; MC/ET/XXIV/1389
    - Procuration par Edmond Pierre Victor Romulus Hecquart, lieutenant colonel d'état major, demeurant 108 rue du faubourg Saint-Honoré à Paris, en faveur de Jean François Leturcq, principal clerc de notaire, demeurant 6 rue Portefoin à Paris., 25 avril 1859; MC/ET/XXIV/1389
    - Acte de notoriété rectificative concernant Gabrielle Madeleine Camille Dareste de la Chavanne, ancien professeur au lycée de Versailles (Yvelines), docteur en médecine, demeurant 37 rue de Fleurus à Paris dont le patronyme complet est Dareste de la Chavanne et non Dareste., 26 avril 1859; MC/ET/XXIV/1389
    - Acte de notoriété rectificative d'Auguste Barlatier de Mas, propriétaire, demeurant 1 rue du Houssaye à Paris,décédé le 24 novembre 1836 se prénommant Auguste et non Jean Joseph Auguste., 26 avril 1859; MC/ET/XXIV/1389
    - Procuration par Jean François Armand Laffite, lieutenant colonel d'artillerie, aide de camp de son altesse impériale le prince Jérôme Napoléon, demeurant 43 rue de l'Église à Paris, en faveur d'Henri Duprat, avocat, demeurant 28 rue Jacob à Paris., 28 avril 1859-1er juin 1859; MC/ET/XXIV/1389
      A la suite: décharge du 1er juin 1859.
    - Procuration par Charles Jules François Mathieu, marchand de bois, Alice Victoire Blondel, sa femme, demeurant ensemble 51 rue Rochechouart à Paris, Sébastien Michel Flichy, avocat, Jenny Ohérance Blondel, sa femme, demeurant ensemble 13 rue Richer à Paris, en faveur de Jacques Albert Boutot, avocat, demeurant 18 rue Dauphine à Paris., 29 avril 1859; MC/ET/XXIV/1389
  - Minutes. 1859, mai - 1859, septembre, mai 1859 - septembre 1859; MC/ET/XXIV/1390
    - Obligation de Pierre Manguin, architecte, Françoise Stéphanie Augustine Auvert, sa femme, demeurant ensemble 7 rue Lafayette à Paris, en faveur de Louise Joséphine Pruotte et quittance à M. Viller., 1er mai 1859; MC/ET/XXIV/1390
    - Procuration par Jean Adolphe Stoffel, employé aux chemins de fer du Nord, en faveur de Jeanne Moon Cayzer, sa mère, veuve d’Ignace Stoffel, fabricante chapeaux de paille, tous deux demeurant 5 rue des Forges à Paris., 2 mai 1859-31 janvier 1873; MC/ET/XXIV/1390
      A la suite: 31 janvier 1873, révocation.
    - Notoriété concernant Marie Hélène Arsène de Foucault, comtesse de Foucault, en son vivant propriétaire, chanoinesse de l’ordre de Sainte-Anne de Bavière, demeurant 31 rue de Sèvres à Paris., 2 mai 1859; MC/ET/XXIV/1390
    - Quittance subrogative par les héritiers de la comtesse Marie Hélène Arsène, comtesse de Foucault, chanoinesse de l’ordre de Sainte-Anne de Bavière, décédée le 5 août 1858 en son domicile 31 rue de Sèvres à Paris., 2 mai 1859-12 décembre 1861; MC/ET/XXIV/1390
      A la suite: 12 décembre 1861, mainlevée par Edmé François Jonard.
    - Vente par Marguerite Victoire Leblon, veuve de Jean Louis Gay, nourrisseur, la dame propriétaire, demeurant 9 rue Pérignon à Paris., 3 mai 1859-15 octobre 1859; MC/ET/XXIV/1390
      A la suite: 15 octobre 1859, exposé des formalités de transcription et de purge, décharge.
    - Dépôt d’une procuration par Augustin Bottereau, propriétaire, receveur des contributions directes en retraite, demeurant à Châtellerault (Vienne) à M. Favrin, agent d’affaires, demeurant 26 rue Caumartin à Paris., 5 mai 1859; MC/ET/XXIV/1390
    - Vente d’une maison de campagne, dite Maison anglaise, située à Saint-Germain-en-Laye (Yvelines), 6 rue des Vignes, commune du Pecq, par Jean Pierre Frinck Rataboule, propriétaire, avocat, demeurant 78 rue de Provence à Paris à Pierre Joseph Hovelt, propriétaire, demeurant 232 rue de Rivoli à Paris., 5 mai 1859-4 juillet 1859; MC/ET/XXIV/1390
      A la suite: 4 juillet 1859, quittance.
    - Renonciation à donation par Ruth Charlotte Sophie de Castellane, veuve d’Érasme Henry marquis de Contadès, demeurant 45 rue de Ponthieu à Paris., 5 mai 1859; MC/ET/XXIV/1390
    - Procuration par Adolphe Frébault, artiste, demeurant 27 rue Saint-Marc à Paris, en faveur de Guillaume Frébault, demeurant 4 rue des Quatre-Vents à Nevers (Nièvre)., 6 mai 1859; MC/ET/XXIV/1390
    - Vente par la Ville de Paris d’un terrain situé boulevard du Nord à Paris à Louis Jean-Baptiste Petel, négociant, demeurant 278 rue Saint-Martin à Paris., 9 mai 1859; MC/ET/XXIV/1390
      A la suite: 19 avril 1860, quittance.
    - Procuration par Jean Jacques François Boisard, propriétaire, demeurant à Bayeux (Calvados), en faveur de Jean Victor Petel, propriétaire, demeurant 48 rue du faubourg Poissonnière à Paris., 9 mai 1859; MC/ET/XXIV/1390
    - Donation par Antoine Savot, propriétaire, à sa femme Pierrette Mathey, demeurant ensemble 12 rue d’Alger à Paris., 11 mai 1859; MC/ET/XXIV/1390
    - Donation par Pierrette Mathey, à son mari, Antoine Savot, demeurant ensemble 12 rue d’Alger à Paris., 11 mai 1859; MC/ET/XXIV/1390